【裁判字號】    97,上訴,5285
【裁判日期】    980408
【裁判案由】    妨害公務等
【裁判全文】
臺灣高等法院刑事判決                97年度上訴字第5285號
上  訴  人
即  被  告  甲○○○○○○○○.
                    原住桃園縣.
上列上訴人即被告因妨害公務等案件，不服臺灣板橋地方法院97
年度交易字第327 號，中華民國97年9 月19日第一審判決（起訴
案號：臺灣板橋地方法院檢察署97年度偵字第11394 號），提起
上訴，本院判決如下：
    主  文
上訴駁回。
    事實及理由
一、本案經本院審理結果，認第一審以上訴人即被告甲○○○○○○○○
    ○○○○○ ○○○○○○○○（簡稱被告）服用酒類，不能安全駕駛動力
    交通工具而駕駛，判處拘役50日，併諭知如易科罰金，以新
    臺幣1, 000元折算1 日；又以被告傷害人之身體，判處有期
    徒刑3 月，併諭知如易科罰金，以新臺幣1000元折算1 日；
    另以被告毀棄公務員職務上掌管之文書，判處有期徒刑3 月
    ，併諭知如易科罰金，以新臺幣1000元折算1 日。上開各罪
    並定其應執行刑為有期徒刑4 月，同時諭知如易科罰金，以
    新臺幣1000元折算1 日等情，其認事用法及量刑均無不當，
    應予維持，並引用第一審判決書記載之事實、證據及理由（
    如附件）（第一審判決書當事人欄所載被告之「身分證統一
    編號：AC00000000號」顯係「居留證號碼：AC00000000號」
    之誤寫，則應予更正）。
二、被告上訴意旨略以：伊有喝酒，但並未駕駛DR-6907 號自用
    小客車，而是不詳姓名之歹徒藉機在其飲料中下藥，致伊神
    智不清，再由歹徒駕車，嗣發生車禍，伊本人在後座，車禍
    後勉強由後座爬出，打電話請朋友協助，是警方先入為主鎖
    定為伊酒後駕車；新莊中平派出所提供之蒐證錄影帶，並未
    顯示拍攝時間，錄影帶畫面出現之前，先毆打伊，伊反擊時
    係經設計拍攝，伊反擊是於緊急狀態下之正當自我防衛；錄
    影帶中，並無伊撕碎紙張之畫面，僅見紙花被撒向地上，即
    斷定為伊撕毀，令伊不服；伊為外國籍人士，無法表達意見
    ，並無妨礙公務之犯意；伊按鈴申告警員乙○○傷害罪嫌，
    檢察官遲不展開調查，伊懷疑檢察官包庇，而原審法院法官
    勘驗派出所提供之蒐證錄影帶，並未專注勘驗，伊亦質疑法
    官審理之專業程度，實則錄影帶並非全程，且警方未提供牆
    上、天花板之固定監視錄影帶，令人無法信服；伊交保後身
    體確實受傷等語，指摘原審判決不當。惟查，原審認定被告
    犯有酒後不能安全駕駛動力交通工具罪、傷害罪以及毀棄公
    務員職務上掌管之文書罪，係以被告於偵查中之自白、證人
    即警員乙○○、證人鄭玉台分別於偵訊及原審審理時之證詞
    ，以及行政院衛生署臺北醫院診斷證明書、呼氣酒精濃度測
    定紀錄單（遭撕毀及重新列印各1 紙）、汽機車駕駛人酒後
    生理協調平衡檢測紀錄表、刑法第18 5條之3案 件測試觀察
    紀錄表、呼氣酒精測試器檢定合格證書、證人乙○○受傷照
    片3 幀暨錄影畫面翻拍照片3 幀為據，事證已臻明確，原審
    判決之認定事實以及法律適用，並未違背經驗法則、論理法
    則。觀諸被告之上訴意旨，僅任意就原審認定之事實加以否
    認，所言要係卸責之詞，並未提出積極事證以實其說，所提
    上訴無法推翻原審判決之適法性，其上訴為無理由，應予駁
    回。
三、被告經合法傳喚，無正當理由不到庭，爰不待其陳述逕行判
    決。
據上論結，應依刑事訴訟法第373 條、第368 條、第371 條，判
決如主文。
本案經檢察官黃全錄到庭執行職務。
中    華    民    國    98    年    4     月    8     日
                  刑事第二十庭審判長法  官  楊貴雄
                                    法  官  林銓正
                                    法  官  鄧振球
以上正本證明與原本無異。
如不服本判決，應於收受送達後10日內向本院提出上訴書狀，其
未敘述上訴之理由者並得於提起上訴後10日內向本院補提理由書
（均須按他造當事人之人數附繕本）「切勿逕送上級法院」。
                                    書記官  劉有志
中    華    民    國    98    年    4     月    8     日
附錄本案論罪科刑法條全文
刑法第185條之3：
服用毒品、麻醉藥品、酒類或其他相類之物，不能安全駕駛動力
交通工具
而駕駛者，處一年以下有期徒刑、拘役或科或併科十五萬元以下
罰金。
刑法第277條：
傷害人之身體或健康者，處 3 年以下有期徒刑、拘役或 1 千元
以下罰金。
犯前項之罪因而致人於死者，處無期徒刑或 7 年以上有期徒刑；
致重傷者，處 3 年以上 10 年以下有期徒刑。
刑法第135條：
對於公務員依法執行職務時，施強暴脅迫者，處 3 年以下有期徒
刑、拘役或 3 百元以下罰金。
意圖使公務員執行一定之職務或妨害其依法執行一定之職務或使
公務員辭職，而施強暴脅迫者，亦同。
犯前二項之罪，因而致公務員於死者，處無期徒刑或 7 年以上有
期徒刑；致重傷者，處 3 年以上、 10 年以下有期徒刑。
刑法第138條
毀棄、損壞或隱匿公務員職務上掌管或委託第三人掌管之文書、
圖畫、物品，或致令不堪用者，處 5 年以下有期徒刑。


司法院資訊處製作；財團法人民間司法改革基金會備份。
